臺灣高等法院臺南分院民事裁定
110年度抗字第197號
抗  告  人  黃換    
            許嘉元  
            許嘉仁  
上列抗告人因與相對人祭祀公業許綢間聲請確定訴訟費用額事件
，對於中華民國110年10月15日臺灣嘉義地方法院所為裁定(110
年度聲字第223號)，提起抗告，本院裁定如下：
    主  文
抗告駁回。
抗告訴訟費用由抗告人負擔。
    理  由
一、抗告意旨略以：伊等與相對人祭祀公業許綢間請求拆屋還地
    事件，雖經最高法院110年度台上字第1423號民事裁定，駁
    回伊等之上訴而確定（下稱系爭事件），惟伊等就系爭事件
    向本院提起再審之訴審理中，再審之訴未確定前，原法院遽
    依相對人聲請為確定系爭事件訴訟費用額之裁定，尚有未洽
    ，爰請求廢棄原裁定等語。
二、按法院未於訴訟費用之裁判確定其費用額者，第一審受訴法
    院於該裁判有執行力後，應依聲請以裁定確定之。依第一項
    確定之訴訟費用額，應於裁定送達之翌日起，加給按法定利
    率計算之利息，民事訴訟法第91條第1項及第3項定有明文。
　　又當事人對於確定判決，如有再審事由，固得提起再審之訴
    ，然提起再審之訴，非有阻斷判決確定之效力（最高法院77
    年度台抗字第141號裁定參照），並不影響原訴訟確定後確
    定訴訟費用額之裁定。
三、經查，抗告人與相對人間系爭事件，業經原法院108年度訴
    字第257號民事判決，命該事件被告即抗告人許嘉元、許嘉
    仁應將坐落嘉義縣○○市○○段000號土地上如該判決附圖所示
    編號a 、a1面積合計121.88平方公尺之建物拆除，並將土地
    回復原狀，返還相對人。抗告人黃換、許嘉元、許嘉仁應將
    坐落同土地上如該判決附圖所示編號b 、b1面積合計37.4平
    方公尺之地上物拆除，並將土地回復原狀，返還相對人。訴
    訟費用由抗告人許嘉元、許嘉仁、黃換負擔。抗告人上訴後
    ，分別經本院109年度上字第66號判決、最高法院110年度台
    上字第1423號裁定，駁回抗告人之上訴而確定等情，有各該
    裁判及確定證明書在卷可稽（原法院卷第7至37頁）。抗告
    人雖主張已對系爭事件之確定判決提起再審之訴，不得為確
    定訴訟費用額之裁定云云。惟依前揭說明，提起再審之訴，
    非即有阻斷判決確定之效力，且提起再審之訴，非必然會得
    到勝訴判決，抗告人此部分主張，並無理由。系爭事件判決
    既已確定，相對人自得依前開規定聲請原法院確定訴訟費用
    額。而系爭事件確定判決就訴訟費用判命由抗告人負擔。相
    對人於系爭事件訴訟程序進行中，支出第一審裁判費新臺幣
    （下同）17,335元、土地勘查複丈費3,200元、地籍圖謄本
    及土地勘查複丈費4,150元，共計24,685元，有原法院自行
    收納款項收據、嘉義縣水上地政事務所地政規費徵收聯單可
    稽（原法院卷第41至45頁）。原法院依前揭規定確定抗告人
    黃換、許嘉元、許嘉仁應分別給付相對人之訴訟費用額確定
    為8,228元、8,228元、8,229元，及均自裁定分別送達抗告
    人黃換、許嘉元、許嘉仁之翌日起至清償日止，按週年利率
    百分之5計算之利息，核無違誤。抗告意旨指摘原裁定為不
    當，求為廢棄改判，並無理由，應予駁回。
四、據上論結，本件抗告為無理由，爰裁定如主文。
中　　華　　民　　國　　110 　年　　11　　月　　30　　日
                  民事第四庭    審判長法  官  翁金緞

                                      法  官  洪挺梧

                                      法  官  黃義成
上為正本係照原本作成。
本裁定除以適用法規顯有錯誤為理由外，不得再抗告。如提再抗
告，應於收受送達後十日內向本院提出再抗告狀（須附繕本），
並繳納再抗告費新台幣一千元。
提起再抗告應委任律師或具有律師資格之人之委任狀；委任有律
師資格者，另應附具律師資格證書及釋明委任人與受任人有民事
訴訟法第466條之1第1項但書或第2項所定關係之釋明文書影本。
中　　華　　民　　國　　110 　年　　11　　月　　30　　日

                                      書記官  翁倩玉　
【附註】
民事訴訟法第495條之1第2項準用同法第466條之1第1、2項規定
：
⑴對於第二審判決上訴，上訴人應委任律師為訴訟代理人。但上
  訴人或其法定代理人具有律師資格者，不在此限。
⑵上訴人之配偶、三親等內之血親、二親等內之姻親，或上訴人
  為法人、中央或地方機關時，其所屬專任人員具有律師資格並
  經法院認為適當者，亦得為第三審訴訟代理人。
民事訴訟法第466條之2第1項：
  上訴人無資力委任訴訟代理人者，得依訴訟救助之規定，聲請
  第三審法院為之選任律師為其訴訟代理人。